臺灣臺東地方法院民事裁定　九十四年度聲字第二○二號
　　聲　請　人　甲○○
　　相　對　人　乙○○
右當事人間返還擔保金事件，聲請人聲請通知相對人限期行使權利，本院裁定如左：
    主      文
相對人應於本裁定送達後二十日內，就其因本院九十一年度執全字第五四九號假處分
執行事件所受損害，向聲請人行使權利，並向本院提出為行使權利之證明。
聲請程序費用由相對人負擔。
    理      由
一、按訴訟終結後，供擔保人得聲請法院通知受擔保利益人於一定期間內行使權利並
    向法院為行使權利之證明，民事訴訟法第一百零四條第一項第二款定有明文。而
    民事訴訟法第一百零四條第一項第二款所謂「訴訟終結」，固應從廣義解釋，包
    括撤銷假扣押或假處分裁定及執行程序終結在內。
二、本件聲請意旨略以：聲請人前因寶華山慈惠堂寺廟管理權爭執事件，為定暫時狀
    態，聲請本院以九十年度裁全字第三一八號假處分裁定，准許聲請人提供擔保金
    一百萬元後，就坐落臺東縣鹿野鄉瑞和村仙山二號臺東縣寶華山慈惠堂寺廟管理
    權，於本院八十九年度東簡字第二九二號及八十九年度東簡字第三四三號及臺灣
    高等法院花蓮分院九十年度上字第五二號（原本院八十九年度訴字第一三一號）
    訴訟終結前，暫時由聲請人甲○○行使管理權，並憑之向本院聲請假處分執行（
    九十一年度執全字第五四九號）。茲因前開假處分裁定之本案訴訟業經終結（本
    院八十九年度東簡字第二九二號事件業經訴外人寶華山慈惠堂撤回上訴確定、八
    十九年度東簡字第三四三號事件相對人撤回起訴確定、臺灣高等法院花蓮分院九
    十年度上字第五二號判決聲請人敗訴確定），前開假處分裁定亦經臺灣高等法院
    花蓮分院以九十一年度抗字第九○號裁定撤銷，本院民事執行處亦據以撤銷假處
    分執行事件，則訴訟已經終結，聲請人以存證信函催告相對人行使權利，而相對
    人為受擔保利益人之一，迄今未行使權利，爰依法聲請本院通知相對人限期行使
    權利等語。
三、經查：聲請人主張之前開事實，業據聲請人提出本院民事執行處通知書、存證信
    函等件為證，並經本院依職權調取本院九十年度裁全字第三一八號、八十九年度
    東簡字第二九二號、八十九年度東簡字第三四三號及臺灣高等法院花蓮分院九十
    年度上字第五二號、臺灣高等法院花蓮分院九十一年度抗字第九○號全案卷宗核
    對無誤，復查明相對人迄今未對聲請人行使權利。則本院九十年度裁全字第三一
    八號假處分裁定及本院九十一年度執全字第五四九號假處分執行程序既均經撤銷
    而終結，從而，聲請人聲請通知相對人限期行使權利，核與前揭之規定相符，自
    應准許。
四、依民事訴訟法第九十五條、第七十八條裁定如主文。
中　　　華　　　民　　　國　　九十四　　年　　　七　　　月　　二十一　　日
                                        臺灣臺東地方法院民事庭
~B法　　　官　簡芳潔
右為正本係照原本作成
如對本裁定抗告須於裁定送達後十日內向本院提出抗告狀。
「切勿逕送上級法院」
中　　　華　　　民　　　國　　九十四　　年　　　七　　　月　　二十一　　日
~B法院書記官　李春菊
